# 劳务合同中，完工百分比不能确定的如何处理

提问人：caogaopan001 时间：2011-11-10 18:40:38
A公司是一家监理公司，签订的监理合同实施期限跨越两个乃至多个年度，在每年期末按完工百分比确认合同收入。A公司的完工百分比=(本年实际耗用的工时)/(业主给的工程款对应的需要完成的工时）。我认为A公司的完工百分比计算不正确，需按照会计准则的完工百分比来确定，A公司会计人员说预计的总成本无法估计，只能这样子做了。这样算不算提供劳务交易结果不能够可靠估计的，应该按《企业会计准则》：“企业应正确预计已经发生的劳务成本能够得到补偿和不能得到补偿，分别进行会计处理：（ 1 ）已经发生的劳务成本预计能够得到补偿的，应按已经发生的能够得到补偿的劳务成本金额确认提供劳务收入，并结转已经发生的劳务成本。
（ 2 ）已经发生的劳务成本预计全部不能得到补偿的，应将已经发生的劳务成本计入当期损益，不确认提供劳务收入。”进行处理啊。
该贴已经同步到 caogaopan001的微博

回答人：chenyiwei
一般情况下，还是应当尽量收集能够表明完工百分比的客观证据，在切实可行的限度内，尽可能采用完工百分比法确认收入。例如，本案例中能否在编制预算时较为可靠地预计整个项目的工时数，且该企业是否建立了比较完备的项目工时统计制度？这也从一个侧面反映了企业会计基础工作的质量，而会计基础工作是否规范，是IPO关注的发行条件之一。 当然，一旦确定了完工进度的衡量指标后，就应一贯性地运用于所有同类或类似项目，防止利润操纵。

提问人：yemingzhu1980 时间：2012-02-16 17:18:40
回复 airbit 的帖子
营业成本。

回答人：chenyiwei
是的，直接计入营业成本。